# 请教陈版主：同一控制下企业合并日编制合并报表的问题

提问人：realjupiterm 时间：2014-05-20 14:45:27

回答人：chenyiwei
应不存在你说的这个问题。对于涉及同一控制下合并的长期股权投资抵销，建议首先把母子公司各报表项目简单相加（但子公司的实收资本与母公司的资本公积相加），然后编制抵销分录不是逐个借记子公司净资产的具体项目、贷记长期股权投资，而是借记资本公积、贷记长期股权投资。这样就保持了以前年度留存收益的延续性，同时在合并报表层面达到的处理效果也符合同一控制下合并的要求，即按照所支付的合并对价款的账面价值冲减合并报表层面的资本公积（当然如果资本公积不足冲减，也可冲减留存收益）。

提问人：mlccpa 时间：2014-08-06 15:02:33
我觉得这句话有点错误，这里抵销的长投，不是“所支付的合并对价款的账面价值”，而是“被合并方净资产的账面价值”

回答人：chenyiwei
我说的是在编制完成的合并报表中应达到的处理效果，不是抵销分录的具体编制方法。